最　高　行　政　法　院　判　決
　　　　　　　　　　　　　　　　　　 96年度判字第00721號
上　訴　人　協嶸商事有限公司
代　表　人　甲○○
訴訟代理人　張名賢　律師
被 上訴 人　財政部基隆關稅局
代　表　人　丘　欣
上列當事人間因進口貨物核定完稅價格事件，上訴人對於中華民
國94年8月31日臺北高等行政法院93年度訴字第2527號判決，提
起上訴，本院判決如下：
　　主  文
上訴駁回。
上訴審訴訟費用由上訴人負擔。
　　理  由
一、本件上訴人於民國（以下同）92年1月24日至同年3月12日向
    被上訴人報運進口澳洲產製冷凍牛雜計4批（報單號碼：第
    AW/BC/92/U129/0604、AW/BC/92/U129/0606、AW/BC/92/U129
    /0605及AW/92/1022/0062號），其中來貨FROZEN BEEF OMA-
    SUM SCA-LDED LP（以下簡稱第1項貨物）、FROZEN BEEF
    FOREFEET TENDONS LP（以下簡稱第2項貨物）及FROZEN BEEF
    HONEY-COMB TRIPE LP（以下簡稱第3項貨物）原申報價格均
    為CFR USD 0.4/LBR，經被上訴人依行為時關稅法（以下簡
    稱關稅法）第14條第1項規定，按上訴人應申報之事項，先
    行徵稅驗放，事後再加審查。嗣經財政部關稅總局驗估處（
    以下簡稱驗估處）查價結果，第1項貨物改按CIF USD 0.85/
    LBR，第2、3項貨物改按CFR USD 0.9/LBR核估，被上訴人乃
    據以增估補稅。上訴人不服，申經復查結果，未獲變更，遂
    循序提起本件行政訴訟。
二、本件上訴人在原審起訴意旨略以：上訴人既已提出進口報單
    、國外之商業發票、匯款國外之匯款單、銷售於國內之統一
    發票、存款證明等，足證上訴人據實申報系爭貨物價格，自
    得依實際交易價格計算完稅價格。被上訴人辯稱同時期內，
    他人進口貨物之價格，均較上訴人申報之價格為高，因此合
    理懷疑上訴人涉嫌低報貨物價格，惟未對系爭貨物之品質、
    價格舉證，復無法證明上訴人所提出之證據為何不實，遽依
    關稅法第28條之規定核定完稅價格，於法自有違誤。為此請
    判決將訴願決定及原處分均撤銷等語。
三、被上訴人則以：上訴人所提供之相關資料不足以證明原申報
    價格為真正交易價格，無法按關稅法第25條規定核估。又驗
    估處參據類似貨物及洽詢專業商詢得之價格，第2、3項貨物
    依關稅法第28條之規定及第1項貨物依同法第31條之規定，
    分別予以改估，被上訴人據以核估完稅價格，於法洵無不合
    。且本案進口報單原申報並無影響品質之任何記載，上訴人
    事後憑空聲稱系爭貨物屬低級品並非高級品，顯係遁詞，殊
    無足採。又本案上訴人提出之銀行賣匯水單所載之金額雖與
    其原申報之金額相當，惟本案牛蜂巢肚、牛筋、牛大肚等原
    申報價格與查得合理價格相距52%以上，按關稅法第25條第5
    項規定，本案仍無法按關稅法第25條之規定核估。又因本案
    貨物均非屬規格化產品，故查無關稅法第27條「同樣貨物」
    規定之資料。而本案所依據查得之合理價格是國內另外幾家
    進口商申報之價格，非憑空捏造之價格，故本案原核定價格
    並未偏高。另查本4案中報單號碼第AW/92/1022/0062號牛蜂
    巢肚及報單號碼第AW/BC/92/U129/0604號牛筋，海關係按關
    稅法第28條規定核估，其核估適用順序在關稅法第29條規定
    「依據國內銷售發票價格核估」之前，故上述2項貨物亦不
    能適用關稅法第29條規定核估。又上訴人認為品質有差異時
    應在海關進口報單申報，而經查本案進口報單並未有影響品
    質之任何記載；又冷凍生鮮產品之價格常隨季節變動，且不
    同產品價格應為有異，然經查本案來貨共4種，上訴人均申
    報為同一價格，顯然不合常理。綜上所述，被上訴人所為原
    處分及維持原處分之決定，認事用法，洵無不合，上訴人之
    訴，顯無理由等語，資為抗辯。
四、原審斟酌全辯論意旨及調查證據結果，以：按「從價課徵關
    稅之進口貨物，其完稅價格，以該進口貨物之交易價格作為
    計算根據。」、「進口貨物之完稅價格，不合於第25條之規
    定核定者，海關得按該貨物出口時或出口前、後銷售至中華
    民國之同樣貨物之交易價格核定之。」、「進口貨物之完稅
    價格，不合於第25條、第27條之規定核定者，海關得按該貨
    物出口時或出口前、後銷售至中華民國之類似貨物之交易價
    格核定之。．．．」、「進口貨物之完稅價格，不合於第25
    條、第27條、第28條之規定核定者，海關得按國內銷售價格
    核定之。」、「進口貨物之完稅價格，不合於第25條、第27
    條、第28條及第29條之規定核定者，海關得按計算價格核定
    之。」及「進口貨物之完稅價格不合於第25條、第27條、第
    28條、第29條及第30條之規定核定者，海關得依據查得之資
    料，以合理方法核定之。」分別為關稅法第25條第1項、第2
    7條第1項、第28條第1項、第29條第1項、第30條第1項及第
    31條第1項所明定。查本案上訴人證明其申報系爭貨物之價
    格為「實際交易價格」者厥為進口報單、國外之商業發票、
    匯款國外之匯款單、銷售於國內之統一發票、存款證明等，
    查上訴人提出之銀行賣匯水單所載之金額雖與其原申報之金
    額相當，惟本案牛蜂巢肚、牛筋、牛大肚等原申報價格與驗
    估處參據類似貨物及洽詢專業商詢得之合理價格，相距52%
    以上，按關稅法第25條第5項規定，本案仍無法按關稅法第2
    5條之規定核估。又因本案貨物均非屬規格化產品，故亦查
    無關稅法第27條「同樣貨物」規定之資料。另查本案報單號
    碼第AW/92/1022/0062號牛蜂巢肚及報單號碼第AW/BC/92/U1
    29/0604號牛筋，海關係按關稅法第28條規定依據類似貨物
    報單號碼第AW/BC/92/220/7509號及報單號碼第AW/BE/91/Z5
    58/7511號申報之價格CFR USD 0.9/LBR核估，本案報單號碼
    第AW/BC/92/U129/0605號及報單號碼第AW/BC/92/U129/0606
    號之牛大肚，係按關稅法第31條規定依據相同貨名貨物報單
    號碼第AW/BC/91/W073/0628號申報之價格CIF USD 0.85/LBR
    核估，所依據查得之合理價格是國內另外幾家進口商申報之
    價格，非憑空捏造之價格。復據同是澳洲牛肉生產工廠「
    EST.222」原廠生產之牛筋，上訴人申報之價格為CFR USD
    0.4/LBR，而另二家進口商申報之價格尚較本案牛筋（BEEF
    TEN-DONS）原核估價格為高，亦同是澳洲牛肉生產工廠「
    EST.224」原廠生產之牛大肚（BEEF O-MASUM）上訴人申報
    之價格為CFR USD 0.4/LBR，而另二家進口商申報之價格為
    與本案原核價格相當；另參據多份報單牛蜂巢肚申報之價格
    均在CFR USD 0.9/LBR～1.1/LBR之間，牛筋申報之價格均在
    CFR USD 1.05/LBR～1.4/LBR之間，足證本案第1項貨物改按
    CIF USD 0.85/LBR，第2、3項貨物改按CFR USD 0.9/LBR核
    估，適法允當。又上訴人如認為品質有差異時，應在海關進
    口報單申報，然查本案進口報單並未有影響品質之任何記載
    ，上訴人事後憑空聲稱系爭貨物屬低級品，並非高級品，顯
    係遁詞，殊無足採。又冷凍生鮮產品之價格常隨季節變動，
    且不同產品價格應為有異，惟查本案來貨共4種，上訴人均
    申報為同一價格，上訴人自92年1月至92年12月牛蜂巢肚及
    大肚之價格申報均一價為CFR USD 0.4/LBR，顯然不合常理
    。本四案中報單號碼第AW/92/1022/0062號牛蜂巢肚及報單
    號碼第AW/BC/92/U129/0604號牛筋，海關係按關稅法第28條
    規定核估，其核估適用順序在關稅法第29條規定「依據國內
    銷售發票價格核估」之前，故上述2項貨物不能適用關稅法
    第29條規定核估。綜上所述，上訴人之陳詞均不可採，則被
    上訴人就第1項貨物改按CIF USD 0.85/LBR，第2、3項貨物
    改按CFR USD 0.9/LBR核估，據以增估補稅之處分，揆諸首
    揭規定，並無違誤，復查決定及訴願決定遞予維持，均無不
    合。上訴人訴請撤銷訴願決定及原處分，並無理由，應予駁
    回等由。資為其判決之論據。
五、本院按：「海關對納稅義務人提出之交易文件或其內容之真
    實性或正確性存疑，納稅義務人未提出說明或提出說明後，
    海關仍有合理懷疑者，視為無法按本條規定核估其完稅價格
    。」為關稅法第25條第5項所明定。本案牛蜂巢肚、牛筋、
    牛大肚等原申報價格與驗估處參據類似貨物及洽詢專業商詢
    得之合理價格，相較偏低甚多，此有被上訴人提出之同期間
    同類物品自澳洲進口之進口報單多紙及被上訴人專業諮詢之
    談話筆錄在原審卷可按，故原處分及訴願決定依關稅法第25
    條第5項規定，認上訴人提出之交易文件或其內容之真實性
    或正確性有合理之懷疑，本案無法按關稅法第25條之規定核
    估乙節，已提出相當之證明，並於復查決定書及訴願決定書
    中載明其認定之依據，於法並無不合，故復查決定或訴願決
    定尚無上訴意旨所稱違背行政程序法第114條第2項規定之情
    事。次查本案報單號碼第AW/92/1022/0062號牛蜂巢肚及報
    單號碼第AW/BC/92/U129/0604號牛筋，海關係按關稅法第28
    條規定，依據卷附類似貨物報單號碼第AW/BC/92/220/7509
    號及報單號碼第AW/BE/91/Z558/7511號申報之價格CFR USD0
    .9/LBR核估，本案報單號碼第AW/BC/92/U129/0605號及報單
    號碼第AW/BC/92/U129/0606號之牛大肚，係按關稅法第31條
    規定依據卷附相同貨名貨物報單號碼第AW/BC/91/W073/0628
    號申報之價格CIF USD 0.85/LBR核估，所依據查得之合理價
    格是國內另外幾家進口商申報之價格，非憑空捏造之價格。
    復據同是澳洲牛肉生產工廠「EST.222」原廠生產之牛筋，
    上訴人申報之價格為CFR USD 0.4/LBR，而另二家進口商申
    報之價格尚較本案牛筋（BEEF TENDONS）原核估價格為高，
    亦同是澳洲牛肉生產工廠「EST.224」原廠生產之牛大肚（
    BEEF OMASUM）上訴人申報之價格為CFR USD 0.4/LB0.4/LBR
    ，而另二家進口商申報之價格為與本案原核價格相當；另參
    據多份報單牛蜂巢肚申報之價格均在CFR USD 0.9/LBR～1.1
    /LBR之間，牛筋申報之價格均在CFR USD 1.05/LBR～1.4/
    LBR之間，足證本案第1項貨物改按CIF USD 0.85/LBR，第2
    、3項貨物改按CFR USD 0.9/LBR核估，適法允當等情，業經
    原判決敘明所憑之證據及得心證之事由甚詳，核與證據法則
    及論理法則均無違。另查上訴人雖已提出進口報單、國外之
    商業發票、匯款國外之匯款單、銷售於國內之統一發票、存
    款證明等，作為其申報系爭貨物價格係依實際交易價格計算
    完稅價格事實之證明。惟上訴人申報之交易價格，與同期同
    類物品自同地區進口之價格相差達百分之50以上，顯屬可疑
    ，依上引關稅法第25條第5項規定，被上訴人無法按交易價
    格核定其完稅價格，已如前述。本案既無從依交易價格核定
    完稅價格，則上訴人所提出之前述交易價格之文件，依法已
    無從作為認定完稅價格之證據。又查進口報單第AW/BC/92/U
    129/0604號牛筋，海關係按關稅法第28條規定核估，其核估
    適用順序在關稅法第29條規定「依據國內銷售發票價格核估
    」之前，故上述2項貨物不能適用關稅法第29條規定核估，
    上訴人所提出之國內銷售發票，亦無從作為完稅價格之依據
    。況冷凍生鮮產品之價格常隨季節變動，且不同產品價格應
    為有異，惟查本案來貨共4種，上訴人均申報為同一價格，
    上訴人自92年1月至92年12月牛蜂巢肚及大肚之價格申報均
    一價為CFR USD 0.4/LBR，顯然不合常理，亦經原判決於理
    由中闡述甚詳，足見被上訴人對之起疑而不予採信，自屬合
    理。上訴意旨猶以：關稅法對於完稅價格核定，係規定以「
    交易價格」核定為原則，於不能依「交易價格」核定時，始
    授權行政機關依職權核定。而關稅法第25條第5項乃係不能
    依交易價格核定之法定事由，其中「合理懷疑」乃一不確定
    之法律概念，其並未排除證據法則之適用，故行政機關「合
    理懷疑」之事實，仍應以證據證明之。又上訴人既已提出交
    易文件證明與申報價格相符，足證原申報價格為真正交易價
    格，然復查決定、訴願決定書卻對於如何不足以證明之理由
    全無記載，亦未記載其懷疑上訴人申報價格不實之理由及證
    據，顯有處分不載理由之違法，原判決應予以撤銷卻未為之
    ，已有判決不適用行政程序法第114條第2項規定之違背法令
    等語，加以爭執，依上開說明，核無足取。末查進口報單未
    特別記載進口物品之品質，係因進口物品為該物通常之品質
    ，是以無庸特別記載，如進口物品與通常進口物品在品質上
    差異甚大，進口人自得特別加以記載，從而原判決以：上訴
    人如認為品質有差異時，應在海關進口報單申報，然本案進
    口報單並未有影響品質之任何記載等由，指駁上訴人所稱事
    後憑空聲稱系爭貨物屬低級品，並非高級品乙節，顯係遁詞
    ，殊無足採，核尚無理由矛盾之違背法令。上訴意旨復以：
    兩造提出之報單均無品質之記載，原判決對於上訴人提出之
    報單，謂無品質之記載，並評價上訴人之所稱係虛偽，然對
    於被上訴人提出之「無品質記載之報單」，卻為不同之評價
    ，原判決顯有證據理由矛盾之當然違背法令等語，依前開說
    明，尚屬誤解而不足採。綜上；原審斟酌全辯論意旨及調查
    證據之結果，將原決定及原處分均予維持，駁回上訴人之訴
    ，核無違誤。上訴論旨，指摘原判決違誤，求予廢棄，難認
    有理由，應予駁回。
六、據上論結，本件上訴為無理由，爰依行政訴訟法第255條第1
    項、第98條第3項前段，判決如主文。
中　　華　　民　　國　　96　　年　　4　　 月　　30　　日
                  第一庭審判長法  官　高　啟　燦
                              法  官  黃　璽　君
                              法  官　廖　宏　明
                              法  官　楊　惠　欽
                              法  官　林　樹　埔
以  上  正  本  證  明  與  原  本  無  異
中　　華　　民　　國　　96　　年　　4　　 月　　30　　日
　　　　　　　　　　　　　　　書記官　彭　秀　玲
